【裁判字號】    89,上訴,887
【裁判日期】    890616
【裁判案由】    毒品危害防制條例
【裁判全文】
臺灣高等法院臺南分院刑事判決              八十九年度上訴字第八八七號    Ｇ
      上  訴  人
      即  被  告  甲  ○  ○
      指定辯護人  本院公設辯護人  乙  ○  ○
右列被告因違反毒品危害防制條例案件，不服臺灣臺南地方法院八十九年度訴字第四
九號中華民國八十九年六月十六日第一審判決（起訴案號：臺灣臺南地方法院檢察
署八十九年度偵字第一四九九號），提起上訴，本院判決如左：
      主      文
原判決關於販賣第二級毒品未遂部分撤銷。
甲○○販賣第二級毒品未遂，累犯，處有期徒刑肆年。扣案之第二級毒品安非他命二
包（毛重共零點捌公克、驗餘淨重零點陸公克）沒收銷燬之。
其他上訴駁回。
右撤銷改判所處之刑與上訴駁回部分所處之刑，應執行有期徒刑肆年捌月，第二級毒
品安非他命二包（毛重共零點捌公克、驗餘淨重零點陸公克）沒收銷燬之。
      事      實
一、甲○○前因詐欺罪及施用毒品罪，經本院定執行刑三年四月，於民國八十五年八
    月六日假釋期滿執行完畢。復基於概括之犯意，於八十八年一月至二月間，在臺
    南市○○街五十一號其住處，連續四次無償轉讓第二級毒品安非他命予蘇炯龍施
    用。另於八十九年一月二十二日，警方查獲蘇炯龍涉嫌施用毒品，經警授意，由
    蘇炯龍打0000000、0000000000號電話與甲○○聯絡，佯稱欲
    購買新台幣（下同）二仟元之安非他命，甲○○即意圖牟利與蘇烔龍約定交易時
    間、地點，於翌（二十三）日凌晨零時十五分許，由警員倪鼎民喬裝為買受人，
    騎機車搭載蘇炯龍前往臺南市○○路與興中街口，於倪鼎民手持二千元現鈔交易
    時，甲○○自交易地點落地廣告看板上取下黏貼其上之安非他命二包（毛重共０
    ‧八公克，驗餘淨重０‧六公克），當場為警查獲而未遂，並扣得上開安非他命
    。
二、案經臺南市警察局第二分局報告臺灣臺南地方法院檢察署檢察官偵查起訴。
      理      由
一、訊據上訴人即被告甲○○承認曾四次無償提供安非他命予蘇炯龍施用，核與蘇炯
    龍於原審偵審中所供符合。被告雖否認有何販賣安非他命之犯行，辯稱：八十九
    年一月二十二日係蘇炯龍打電話說他喝醉酒，要其幫買二千元安非他命解酒，伊
    係幫蘇炯龍向上線買云云。惟查蘇炯龍為警查獲時，供出被告甲○○有販賣安非
    他命，並於上開時地，經警授意撥打被告甲○○之電話，佯稱向其購買二千元安
    非他命，並約定交易時間地點，由警員倪鼎民喬裝為買受人，騎機車搭載蘇炯龍
    前往約定之臺南市○○路與興中街口，甲○○自交易地點落地廣告看板上取下黏
    貼其上之安非他命二包時，即為警當場逮捕等情，業據蘇炯龍於警訊中證稱：「
    我打他（即甲○○）的大哥大跟他連絡，要他於今（二十三）日零時在臺南市○
    ○路與興中街口與他交易二千元的安非他命。」「我與你們警方人員於二十三日
    零時十五分到現場時，由我自己陪同他一起到黏有毒品的落地招牌，由他自己把
    毒品取下時，：：然後你們警方就衝出來逮捕他了。」等語（見警卷第五頁），
    核與警員倪鼎民於檢察官偵查中及原審調查時證稱：「他（即蘇炯龍）當我的面
    打電話給甲○○，向他買二千元安非他命，約在水交社（即興中街），電話內容
    我都有聽到，因為蘇炯龍在電話中向甲○○說安非他命是朋友要買的，所以到場
    之後甲○○以為是我要買安（即安非他命），甲○○要看錢，我拿出二千元公款
    ，他就要把錢搶走，說另外再告訴我安的地點，我不讓他拿錢走，堅持要看毒品
    ，他就帶我到附近一個賣早點的落地看板，安非他命就黏在豆腐的腐字上，是黏
    在一起的二包。」「他（即蘇炯龍）就打電話給甲○○，打完第二通電話，約在
    南門路與興中街口，約十分鐘後交貨，到達現場時，甲○○已在該處，我騎車載
    蘇炯龍，到達後蘇炯龍還有介紹我和被告認識，被告還請我們二人抽煙，一再問
    我身上有沒有錢，我錢給他看，不讓他拿，因我還沒有看到東西，此時蘇炯龍離
    我有約三公尺遠，然後被告看到錢就指著距離三、四公尺遠的招牌說安非他命黏
    在招牌上豆腐的腐字上面，並帶我走過去親自將安非他命從招牌上拿下來給我。
    」（見偵卷第二十四頁、原審八十九年五月十六日訊問筆錄）等語相符。蘇炯龍
    於檢察官偵查時及原審調查時翻異前詞改稱：僅向甲○○要安非他命，非向其買
    安非他命云云，係迴護之詞，不足採取。又扣案之白色結晶物，經送法務部調查
    局鑑驗結果，確為安非他命，驗餘淨重為○‧六公克，此有該局八十九年二月十
    六日南檢清孝八九偵００一四九字第八四六四號檢驗通知書附卷可稽，又販賣安
    非他命刑責甚重，治安機關查緝甚嚴，苟無利可圖，衡情被告殊無冒險販賣之理
    ，是其有牟利之意圖甚明。被告所辯為卸責之詞，不足採信，其犯行洵堪認定。
二、按安非他命係毒品危害防制條例所稱之第二級毒品，核被告於八十八年一至二月
    間四次無償轉讓安非他命予蘇炯龍部分，係犯毒品危害防制條例第八條第二項之
    轉讓第二級毒品罪。被告販賣安非他命部分，因蘇炯龍係經警方授意佯為買受，
    本身並無買受之真意，是該部分僅止於未遂，核係犯同法第四條第五項、第二項
    之販賣第二級毒品未遂罪。被告甲○○於轉讓及販賣安非他命前，非法持有第二
    級毒品之行為已為轉讓及販賣第二級毒品之高度行為所吸收，不另論罪。又被告
    先後多次轉讓第二級毒品之行為，時間緊接，所犯罪名相同，顯係基於概括犯意
    為之，為連續犯，以一罪論，並加重其刑。被告曾犯詐欺罪及施用毒品罪，於八
    十五年八月六日假釋期滿執行完畢，有本院被告全國前案紀錄表在卷可稽，其受
    有期徒刑之執行完畢後，五年內再犯本件有期徒刑以上刑之罪，為累犯，應就有
    期徒刑部分遞加重其刑。販賣毒品罪部分為未遂犯，應先加重後減輕其刑。原審
    就販賣第二級毒品部分予以論罪固非無見，惟警員倪鼎民係以公款二仟元佯欲購
    買安非他命，被告並無所得，原判決竟就該公款諭知沒收，尚有未合，被告上訴
    否認此部分犯罪雖無可採，惟原判決既有可議，即應撤銷。爰審酌被告有事實項
    下所述之前科及其他一切情狀，仍量處有期徒刑四年，扣案之安非他命二包（毛
    重共０‧八公克，驗餘淨重０‧六公克），應依毒品危害防制條例第十八條第一
    項前段之規定宣告沒收並銷燬之。所處有期徒刑四年，並與後述轉讓第二級毒品
    部分所處有期徒刑一年，定其應執行刑為有期徒刑四年八月。關於轉讓第二級毒
    品部分，原審引用毒品危害防制條例第八條第二項，刑法第十一條、第五十六條
    、第四十七條，審酌一切情狀，量處有期徒刑一年，其認事用法俱無不合，量刑
    亦稱妥適，被告上訴意旨空言否認犯罪，為無理由，應予駁回。
據上論斷，應依刑事訴訟法第三百六十八條、第三百六十九條第一項前段、第三百六
十四條、第二百九十九條第一項前段，毒品危害防制條例第四條第五項、第二項、第
十八條第一項前段，刑法第十一條前段、第二十六條前段、第四十七條，判決如主文
。
本案經檢察官王碧霞到庭執行職務。
中    華    民    國      八十九      年      八      月      八        日
                                  臺灣高等法院臺南分院刑事第三庭
                                      審判長法官  黃    聰    明
                                            法官  林    勝    木
                                            法官  楊    省    三
右正本證明與原本無異。
如不服本判決，應於判決送達後十日內向本院提出上訴狀，其未敘述理由者並應於提
出上訴狀後十日內向本院補提理由書（應附繕本)。
                                      法院書記官  陳    嘉    琍
中    華    民    國      八十九      年      八      月      九        日
附錄：
毒品危害防制條例第四條
製造、運輸、販賣第一級毒品者，處死刑或無期徒刑；處無期徒刑者，得併科新臺幣
一千萬元以下罰金。
製造、運輸、販賣第二級毒品者，處無期徒刑或七年以上有期徒刑，得併科新臺幣七
百萬元以下罰金。
製造、運輸、販賣第三級毒品者，處五年以上有期徒刑，得併科新臺幣五百萬元以下
罰金。
製造、運輸、販賣專供製造或施用毒品之器具者，處一年以上七年以下有期徒刑，得
併科新臺幣一百萬元以下罰金。
前四項之未遂犯罰之。
第八條（轉讓毒品罪）
轉讓第一級毒品者，處一年以上七年以下有期徒刑，得併科新臺幣一百萬元以下罰金
。
轉讓第二級毒品者，處六月以上五年以下有期徒刑，得併科新臺幣七十萬元以下罰金
。
轉讓第三級毒品者，處三年以下有期徒刑，得併科新臺幣三十萬元以下罰金。
前三項之未遂犯罰之。


司法院資訊處製作；財團法人民間司法改革基金會備份。
